【裁判字號】    95,再,1
【裁判日期】    950330
【裁判案由】    聲請再審
【裁判全文】
臺灣臺東地方法院民事裁定                 95年度再字第1號
再審聲請人  乙○○
再審相對人  甲○○
上列當事人間請求給付會款事件，再審聲請人對於中華民國95
年2月27日本院94年度再字第16號確定裁定聲請再審，本院裁定
如下：
    主  文
再審之聲請駁回。
聲請再審費用由再審聲請人負擔。
    理  由
一、按對於確定裁定聲請再審，依民事訴訟法第507條準用同法
    第501條第1項第4款之規定，必須表明再審理由，而所謂表
    明再審理由，即須指明確定裁定有如何合於法定再審事由之
    具體情事，始為相當，倘僅泛言有何條款之再審事由，而無
    具體情事者，仍難謂已合法表明再審事由，性質上亦無庸命
    其補正，最高法院分別著有64年臺聲字第76號、61年臺再字
    第137號判例意旨可資參照。次按當事人聲請再審，雖聲明
    係對某件裁定為再審，但其再審訴狀理由，係指摘該確定裁
    定以前之再審裁判如何違法部分，即不能認係對所聲請再審
    之再審理由，法院自無一一論斷之必要。另依民事訴訟法第
    507條準用同法第500條第1項之規定，聲請再審應於30日之
    不變期間內提起。查：本院94年度再字第16號裁定於民國95
    年2月27日公告，且不得抗告，而再審聲請人於93年3月8日
    對上開確定裁定（下稱系爭確定裁定）聲請再審，已符合前
    揭聲請再審不變期間之規定，先予序明。
二、本件再審聲請人聲請再審意旨略以：依據民法第709條之9之
    規定，會首惡性倒會時，會員自得憑得標會員在得標時所簽
    發之本票，向得標之會員索取會款。而兩造間本院94年度簡
    上字第18號請求給付會款事件，該事件審判長在言詞辯論期
    日時，對再審聲請人所提出訴外人鄭寶珠（即會首），有收
    取再審相對人之互助會會款，竟不退回再審相對人前因得標
    時所簽發之本票，及再審相對人為國文系教授，於交付上開
    會款予鄭寶珠時，豈有未向鄭寶珠取回本票之理？另鄭寶珠
    與再審相對人尚有同在臺東縣卑南鄉知本出租民宿等情，在
    前揭事件判決書內竟隻字未提，故上開判決顯有違民事訴訟
    法496條第1項第1款適用法規顯有錯誤，及第2款判決理由與
    主文顯有矛盾之情，爰聲請再審等語。
三、經查：本件再審聲請人聲請再審，僅再度爭執其與再審相對
    人及鄭寶珠間，就再審相對人交付互助會會款後，有否取回
    本票等相關情節。併指摘本院系爭確定裁定之前本院94年度
    簡上字第18號民事判決，其採證如何違法等情。至於對系爭
    確定裁定，並未指明有如何合於法定再審事由之具體情事。
    揆諸首揭說明，再審聲請人本件再審之聲請，於法未合，應
    予駁回。
四、依民事訴訟法第507條、第502條第1項、第95條、第78條，
    裁定如主文。
中    華    民    國    95    年    3    月    30    日
                  民事庭  審判長 法  官 莊松泉
                                 法  官 范乃中
                                 法  官 陳兆翔
以上正本係照原本作成。
不得抗告。
中    華    民    國    95    年    3    月    31    日
                                 書記官  林建成


司法院資訊處製作；財團法人民間司法改革基金會備份。
